---
title: "Presentación_módulo2"
author: "Paulina Maselli"
date: "2026-04-22"
output:
  beamer_presentation: default
  ioslides_presentation: default
  slidy_presentation: default
---

```{r setup, include=FALSE}
knitr::opts_chunk$set(echo = FALSE)
```


---
title: "Ejercicio 2: Suma de un vector con for"
author: "Grupo: Las Valientes"
output: ioslides_presentation
---

## Enunciado

Calcular la suma de todos los valores del vector `Secuencia_dni`.

## Vector de trabajo
Para escribir el vector utilzamos el comenando 'r', y escribimos:

`Secuencia_dni <-(1:8)`

Luego pedimos que lo muestre:
```{r}
Secuencia_dni <-(1:8)
Secuencia_dni
```
---

## Idea

- Recorrer el vector
- Acumular la suma en una variable


## Inicialización
Para iniciar utilizamos comando 'r' y escribimos:

total <- 0
Valor_final <- length(Secuencia_dni)

```{r}
total <- 0
Valor_final <- length(Secuencia_dni)

total
Valor_final
```

---

## Recorrido con for
Para el recorrido en el comando 'r':

total <- 0

for(i in 1:Valor_final) {
  total <- total + Secuencia_dni[i]
}

```{r}
total <- 0

for(i in 1:Valor_final) {
  total <- total + Secuencia_dni[i]
}
```

---

## Paso a paso
Para que el vector vaya acumulando valores:

total <- 0

for(i in 1:length(Secuencia_dni)) {

  total <- total + Secuencia_dni[i]
  
  print(paste("Paso", i,
  
              "- Valor:", Secuencia_dni[i],
              
              "- Total acumulado:", total))
}

---
```{r}
total <- 0

for(i in 1:length(Secuencia_dni)) {
  total <- total + Secuencia_dni[i]
  print(paste("Paso", i,
              "- Valor:", Secuencia_dni[i],
              "- Total acumulado:", total))
}
```

---

## Resultado
Finalmente podemos ver el resultado usando en 'r' y pidiendo 'total':

```{r}
total
```

---

## Alternativa
También podemos ver el resultado usando 'sum(Secuencia_dni)', lo cual hace la suma automáticamente y es más rápido

```{r}
sum(Secuencia_dni)
```

---

## Conclusión

- Se usa un `for` para recorrer el vector  
- `total` acumula la suma  
- Se suma elemento por elemento  
- También se puede usar `sum()`  